臺灣臺北地方法院刑事判決　　　　　　 94年度簡上字第100號
上　訴　人
即　被　告　　乙○○
選任辯護人　鄭文玲律師
上列上訴人即被告因家庭暴力罪之傷害案件，對於本院九十四年
四月二十九日所為九十四年度簡字第七八０號第一審判決（臺灣
臺北地方法院檢察署檢察官聲請簡易判決處刑聲請書案號：九十
四年度偵字第四０五五號），本院管轄第二審之合議庭判決如下
：
    主  文
上訴駁回。
乙○○緩刑貳年。
    事  實
一、乙○○與甲○○之間為夫妻關係，具有家庭暴力防治法第三
    條第一款所定配偶之家庭成員關係。乙○○於民國九十三年
    十月九日上午八時許，在位於臺北市○○區○○街三十三巷
    二十三號五樓之住處內，與甲○○因細故發生口角爭執後，
    竟基於傷害之故意，徒手毆打甲○○，致甲○○因此受有下
    嘴唇瘀傷及挫傷之傷害。
二、案經被害人甲○○訴由臺北市政府警察局大安分局報請臺灣
    臺北地方法院檢察署檢察官聲請簡易判決處刑。
    理  由
一、上揭犯罪事實，業據被告乙○○於本院審理時坦承不諱，核
    與告訴人甲○○指訴之情節相符，並有診斷證明書、報案三
    聯單、照片各一紙在卷可稽，足徵被告上開自白與事實相符
    。本件事證明確，被告之犯行洵堪認定，應予依法論科。
二、按家庭暴力者，謂家庭成員間實施身體或精神上不法侵害之
    行為；家庭暴力罪者，謂家庭成員間故意實施家庭暴力行為
    而成立其他法律所規定之犯罪，家庭暴力防治法第二條第一
    項、第二項定有明文。本件被告係告訴人之之夫，竟動手毆
    打告訴人致傷，核其所為，係犯刑法第二百七十七條第一項
    之傷害罪。原審判決依刑事訴訟法第四百四十九條第一項、
    刑法第二百七十七條第一項、第四十一條第一項前段、罰金
    罰鍰提高標準條例第一條前段、第二條，判處被告拘役四十
    日，如易科罰金，以三百元折算一日，認事用法，均無違誤
    ，量刑亦屬妥適，被告以本件係屬偶發事件，其事後已知悔
    悟，以原審量刑過重為由，提起上訴，難認有理由，應予駁
    回。
三、末查，被告前未曾受有期徒刑以上刑之宣告，此有臺灣高等
    法院被告全國前案紀錄表一件在卷可按，因一時失慮，致罹
    刑典，於本院審理時已坦承犯行，並已與告訴人和解達成協
    議，經告訴人表示願意原諒被告，給予被告自新之機會，記
    明在卷（見本院九十四年八月十二日審判筆錄），是被告經
    此偵審程序及刑之宣告後，當知所警惕，而無再犯之虞，本
    院因認所宣告之刑，以暫不執行為適當，爰併宣告緩刑二年
    ，以啟自新。
據上論斷，應依刑事訴訟法第四百五十五條之一第一項、第三項
、第三百六十八條，刑法第七十四條第一款，判決如主文。
本案經檢察官呂俊儒到庭執行職務。
中　　華　　民　　國　　九十四　　年　八　月　二十六　日
　　　　　　　　　刑事第十庭審判長法  官  丁蓓蓓
                            　　  法　官　蔡世祺
                              　　法  官  劉煌基
以上正本證明與原本無異。
不得上訴。
　　　　　　　　　　　　　　　　　書記官　孫捷音
中　　華　　民　　國　　九十四　　年　八　月　二十六　日
附錄本判決論罪科刑之法條：
刑法第二百七十七條第一項：
傷害人之身體或健康者，處三年以下有期徒刑、拘役或一千元以
下罰金。
